---
title: "Proyección"
output: word_document
date: "2024-06-20"
---

#Carga de paquetes

Se cargan los paquetes que se utilizarán en el análisis exploratorio y proyección de los datos.

```{r,message=FALSE,warning=FALSE}
require(dplyr)
require(ggplot2)
require(kableExtra)
require(fpp2)
require(tibble)
```

#Carga de la base de datos

```{r}
db <- read.csv("C:/Users/DMV-SVC/OneDrive - Sociedad Hipotecaria Federal SNC/Maestría/Cuatrimestre 3/Proyecto final/Base de vivienda (completa).csv")
```

# Análisis exploratorio

## Determinación de las alcadias a estudiar

Como primer paso es necesario definir las alcaldias que se considerarán en el análisis

```{r, echo=FALSE }
kable(table(db$CLAVE_MUNICIPIO_UBICACION_INMUEBLE,db$anio))
```

Consideraremos únicamente a las alcaldías con más de 1,000 observaciones por año. Por lo tanto las alcaldías a considerar son: 

* 2 -	Azcapotzalco
* 3 -	Coyoacán
* 5 -	Gustavo A. Madero
* 6 -	Iztacalco
* 7 -	Iztapalapa
* 10 -	Álvaro Obregón
* 12 -	Tlalpan
* 14 -	Benito Juárez
* 15 -	Cuauhtémoc
* 16 -	Miguel Hidalgo
* 17 -	Venustiano Carranza

Eliminamos de la base toda la información sobre las demás alcaldías. Dejandonos un total de 161,718 registros

```{r }
db <- db[db$CLAVE_MUNICIPIO_UBICACION_INMUEBLE %in% c(2,3,5,6,7,10,12,14,15,16,17),]
```

## Detección de outliers

A continuación, revisaremos los outliers de los precios por alcaldía.

```{r, echo=FALSE}
#### Incluimos una variable de precios en mdp
db$VALOR_COMPARATIVO_INMUEBLE_mdp <- db$VALOR_COMPARATIVO_INMUEBLE/1000000
db$anio <- as.factor(db$anio)
```

```{r, echo=FALSE}
#Azcapotzalco
ggplot(db[db$CLAVE_MUNICIPIO_UBICACION_INMUEBLE==2,], aes(x=anio, y=VALOR_COMPARATIVO_INMUEBLE_mdp)) + 
  geom_boxplot() +
  ggtitle("Azcapotzalco") +
  xlab("Año") + 
  ylab("Precio (mdp)") +
  theme_test()
#Coyoacán
ggplot(db[db$CLAVE_MUNICIPIO_UBICACION_INMUEBLE==3,], aes(x=anio, y=VALOR_COMPARATIVO_INMUEBLE_mdp)) + 
  geom_boxplot() +
  ggtitle("Coyoacán") +
  xlab("Año") + 
  ylab("Precio (mdp)") +
  theme_test()
#Gustavo A. Madero
ggplot(db[db$CLAVE_MUNICIPIO_UBICACION_INMUEBLE==5,], aes(x=anio, y=VALOR_COMPARATIVO_INMUEBLE_mdp)) + 
  geom_boxplot() +
  ggtitle("Gustavo A. Madero") +
  xlab("Año") + 
  ylab("Precio (mdp)") +
  theme_test()
#Iztacalco
ggplot(db[db$CLAVE_MUNICIPIO_UBICACION_INMUEBLE==6,], aes(x=anio, y=VALOR_COMPARATIVO_INMUEBLE_mdp)) + 
  geom_boxplot() +
  ggtitle("Iztacalco") +
  xlab("Año") + 
  ylab("Precio (mdp)") +
  theme_test()
#Iztapalapa
ggplot(db[db$CLAVE_MUNICIPIO_UBICACION_INMUEBLE==7,], aes(x=anio, y=VALOR_COMPARATIVO_INMUEBLE_mdp)) + 
  geom_boxplot() +
  ggtitle("Iztapalapa") +
  xlab("Año") + 
  ylab("Precio (mdp)") +
  theme_test()
#Álvaro Obregón
ggplot(db[db$CLAVE_MUNICIPIO_UBICACION_INMUEBLE==10,], aes(x=anio, y=VALOR_COMPARATIVO_INMUEBLE_mdp)) + 
  geom_boxplot() +
  ggtitle("Álvaro Obregón") +
  xlab("Año") + 
  ylab("Precio (mdp)") +
  theme_test()
#Tlalpan
ggplot(db[db$CLAVE_MUNICIPIO_UBICACION_INMUEBLE==12,], aes(x=anio, y=VALOR_COMPARATIVO_INMUEBLE_mdp)) + 
  geom_boxplot() +
  ggtitle("Tlalpan") +
  xlab("Año") + 
  ylab("Precio (mdp)") +
  theme_test()
#Benito Juárez
ggplot(db[db$CLAVE_MUNICIPIO_UBICACION_INMUEBLE==14,], aes(x=anio, y=VALOR_COMPARATIVO_INMUEBLE_mdp)) + 
  geom_boxplot() +
  ggtitle("Benito Juárez") +
  xlab("Año") + 
  ylab("Precio (mdp)") +
  theme_test()
#Cuauhtémoc
ggplot(db[db$CLAVE_MUNICIPIO_UBICACION_INMUEBLE==15,], aes(x=anio, y=VALOR_COMPARATIVO_INMUEBLE_mdp)) + 
  geom_boxplot() +
  ggtitle("Cuauhtémoc") +
  xlab("Año") + 
  ylab("Precio (mdp)") +
  theme_test()
#Miguel Hidalgo
ggplot(db[db$CLAVE_MUNICIPIO_UBICACION_INMUEBLE==16,], aes(x=anio, y=VALOR_COMPARATIVO_INMUEBLE_mdp)) + 
  geom_boxplot() +
  ggtitle("Miguel Hidalgo") +
  xlab("Año") + 
  ylab("Precio (mdp)") +
  theme_test()
#Venustiano Carranza
ggplot(db[db$CLAVE_MUNICIPIO_UBICACION_INMUEBLE==17,], aes(x=anio, y=VALOR_COMPARATIVO_INMUEBLE_mdp)) + 
  geom_boxplot() +
  ggtitle("Venustiano Carranza") +
  xlab("Año") + 
  ylab("Precio (mdp)") +
  theme_test()
```

Como podemos observar, existe una cantidad considerable de outliers en cada alcaldía y para todos los años, por ende eliminaremos aquellas observaciones consideradas atípicas. Para ello emplearemos el método de percentiles, donde eliminaremos de cada año y para cada alcaldía las observaciones por abajo del percentil 2.5 y por arriba del precentil 97.5.

Primero calculamos los porecentiles para cada año y alcaldía

```{r, message=FALSE}
#Detección de outliers
outliers <- as.data.frame(group_by(db,anio,CLAVE_MUNICIPIO_UBICACION_INMUEBLE) %>%
                            summarise(Q2.5=quantile(VALOR_COMPARATIVO_INMUEBLE,0.025),
                                      Q97.5=quantile(VALOR_COMPARATIVO_INMUEBLE,0.975)))
#Unimos la base de outliers con la base grande
db <- merge(db,outliers,by=intersect(names(db),names(outliers)))
#Creamos una variable para identificar los outliers
db$out <- 0
db$out[db$VALOR_COMPARATIVO_INMUEBLE<db$Q2.5 | db$VALOR_COMPARATIVO_INMUEBLE>db$Q97.5] <- 1
```

Con el proceso anterior, eliminaremos un total de 8,137 registros distribuidos de la siguiente manera:

```{r, echo=FALSE}
eliminados <- db[db$out==1,]
kable(table(eliminados$CLAVE_MUNICIPIO_UBICACION_INMUEBLE,eliminados$anio))
db <- db[db$out==0,]
```

# Modelado de datos

## Objetivo

Se desea obtener un modelops predictivo del precio de las viviendas, para así determinar las alcaldias con el mayor incremento en el precio de sus bienes inmuebles residenciales.

## Técnicas utilizadas

* Método de regresión
* Método de holt winters

No obstante, previo al uso de estas técnicas para determinar el mejor modelo, se calculó el promedio de los precios por alcaldía para cada mes y año. Para evitar sesgo por valores atípicos, se calculó un promedio ponderado por clase de vivienda de la siguiente manera:

$$Precio_{m,i}=\frac{\sum_{j=1}^{7}PP_{m,i,j} * n_{m,i,j}}{N_{m,i}}$$

donde:


$Precio_{m,i} =$ Precio promedio de la alcaldía m, en el periodo i.

$PP_{m,i,j} =$ Precio promedio en la alcaldía m, en el periodo i para la clase j $j=1,2,...,7$.

$n_{m,i,j} =$ Número de observaciones en la alcaldía m, en el periodo i para la clase j.

$N_{m,i} =$ Número de observaciones en la alcaldía m, en el periodo i.

Con los promedios calculados, se empleó cada uno de los métodos para cada alcaldía.

```{r, include=FALSE}
db$i <- 1
```

```{r, message=FALSE}
### Calculo de promedios por clase, por año y por alcaldia
PP_alc <- as.data.frame(group_by(db,anio,mes,CLAVE_MUNICIPIO_UBICACION_INMUEBLE,CVE_CLASE_INMUEBLE) %>%
                          summarise(Promedio=mean(VALOR_COMPARATIVO_INMUEBLE),
                                    Observaciones=sum(i)))
# Ejemplo de los promedios
kable(PP_alc[1:10,])
# Hacemos la multiplicación de la columna precio promedio con la de número de observaciones
PP_alc$Producto <- PP_alc$Promedio*PP_alc$Observaciones
#Calculamos la suma de observaciones por alcaldía y de la columna producto
PP_alc <- as.data.frame(group_by(PP_alc,anio,mes,CLAVE_MUNICIPIO_UBICACION_INMUEBLE) %>%
                          summarise(SumaProducto=sum(Producto),
                                    Observaciones=sum(Observaciones)))
# Ejemplo de los promedios
kable(PP_alc[1:10,])
#Calculamos los promedios finales al dividir la columna SumaProducto con la del total de observaciones
PP_alc$Promedio <- PP_alc$SumaProducto/PP_alc$Observaciones
# Ejemplo de los promedios
kable(PP_alc[1:10,c(1,2,3,6)])
```

```{r }
#Eliminamos las columnas que no nos sirven
PP_alc <- PP_alc[,c(1:3,6)]

```



## Justificación de selección del modelo, técnicas de validación y datos de entrenamiento - prueba

Se seleccionará en cada alcaldía el modelo con el mejor poder predictivo, es decir, el que más se acerque a los promedios reales, para ellos emplearemos lo siguiente:

1. Los datos para cada alcaldía se partieron en 2, la primera partición denominada de entrenamiento constó de los datos mensuales de enero de 2018 a septiembre de 2023; mientras que la segunda partición fue la denominada de prueba o validación (constó de los datos de octubre a diciembre de 2023).

2. Se aplicaron cada uno de los modelos a los datos de entrenamiento de cada alcaldía.

3. Con los modelos resultantes, se estimaron los datos para los meses de octubre a diciembre de 2023.

4. Se comparó la cercanía de los datos estimados con los reales. Así el modelo que cometió el menor error (accuracy) fue considerado el mejor y se seleccionó para realizar la proyección.

El código y resultados obtenidos de la implementación de lo antes descrito se presenta a continuación.

### Segmentación de la base

```{r }
### Segmentamos los datos de cada alcaldía y convertimos cada objeto en una serie de tiempo
Contenedor <- list() #Lista contenedora de los objetos ts
alcaldias <- unique(PP_alc$CLAVE_MUNICIPIO_UBICACION_INMUEBLE)
for (i in 1:11) { #Son 11 alcaldias
  part <- PP_alc[PP_alc$CLAVE_MUNICIPIO_UBICACION_INMUEBLE==alcaldias[i],]
  part <- ts(part$Promedio,frequency = 12,start = 2018)
  Contenedor[[i]] <- part
}
```

### Método de regresion

```{r }
Metodo_1 <- list()
for (i in 1:11) {
  entrenamiento <- Contenedor[[i]]
  entrenamiento <- ts(entrenamiento[1:69],frequency = 12,start = 2018)
  regresion <- tslm(entrenamiento ~ trend + season) #Aplicación del método
  res <- forecast(regresion, h=27) #Proyección
  Metodo_1[[i]] <- res
}
rm(res,entrenamiento,regresion)
```

### Método de holt winters

```{r }
Metodo_2 <- list()
for (i in 1:11) {
  entrenamiento <- Contenedor[[i]]
  entrenamiento <- ts(entrenamiento[1:69],frequency = 12,start = 2018)
  res <- hw(entrenamiento, h=27, seasonal = 'multiplicative') #Aplicación del método y proyección
  Metodo_2[[i]] <- res
}
rm(res,entrenamiento)
```

## Comparativa de modelos

### Azcapotzalco

La comparativa de los modelos fue la siguiente

```{r }
### Datos reales
reales <- ts(Contenedor[[1]][70:72],frequency = 12,start = c(2023,10))
Modelo_1 <- ts(Metodo_1[[1]]$mean[1:3],frequency = 12,start = c(2023,10))#Valores ajustados del modelo 1
Modelo_2 <- ts(Metodo_2[[1]]$mean[1:3],frequency = 12,start = c(2023,10))#Valores ajustados del modelo 2
```

Los resultados de Accuracy fueron los siguientes

```{r }
ac <- as.data.frame(accuracy(Modelo_1,reales))
ac <- rbind.data.frame(ac,as.data.frame(accuracy(Modelo_2,reales)))
ac$Modelo <- c("Modelo 1","Modelo 2")
ac <- ac[,c(8,1:7)]
kable(ac,row.names = FALSE)
```

Por lo tanto, el mejor modelo es el *`r ac$Modelo[ac$RMSE==min(ac$RMSE)]`*, ya que presentó el RMSE más pequeño de todos.

Los resultados del modelo ajustado son los siguientes

```{r}
autoplot(Metodo_1[[1]]) +
  ggtitle("Método de regresión") +
  labs(x= "Año", y= "Precio") +
  theme_test()
```

### Coyoacán

La comparativa de los modelos fue la siguiente

```{r }
### Datos reales
reales <- ts(Contenedor[[2]][70:72],frequency = 12,start = c(2023,10))
Modelo_1 <- ts(Metodo_1[[2]]$mean[1:3],frequency = 12,start = c(2023,10))#Valores ajustados del modelo 1
Modelo_2 <- ts(Metodo_2[[2]]$mean[1:3],frequency = 12,start = c(2023,10))#Valores ajustados del modelo 2
```

Los resultados de Accuracy fueron los siguientes

```{r }
ac <- as.data.frame(accuracy(Modelo_1,reales))
ac <- rbind.data.frame(ac,as.data.frame(accuracy(Modelo_2,reales)))
ac$Modelo <- c("Modelo 1","Modelo 2")
ac <- ac[,c(8,1:7)]
kable(ac,row.names = FALSE)
```

Por lo tanto, el mejor modelo es el *`r ac$Modelo[ac$RMSE==min(ac$RMSE)]`*, ya que presentó el RMSE más pequeño de todos.

Los resultados del modelo ajustado son los siguientes

```{r}
autoplot(Metodo_2[[2]]) +
  ggtitle("Método de holt winters") +
  labs(x= "Año", y= "Precio") +
  theme_test()
```

### Gustavo A. Madero

La comparativa de los modelos fue la siguiente

```{r }
### Datos reales
reales <- ts(Contenedor[[3]][70:72],frequency = 12,start = c(2023,10))
Modelo_1 <- ts(Metodo_1[[3]]$mean[1:3],frequency = 12,start = c(2023,10))#Valores ajustados del modelo 1
Modelo_2 <- ts(Metodo_2[[3]]$mean[1:3],frequency = 12,start = c(2023,10))#Valores ajustados del modelo 2
```

Los resultados de Accuracy fueron los siguientes

```{r }
ac <- as.data.frame(accuracy(Modelo_1,reales))
ac <- rbind.data.frame(ac,as.data.frame(accuracy(Modelo_2,reales)))
ac$Modelo <- c("Modelo 1","Modelo 2")
ac <- ac[,c(8,1:7)]
kable(ac,row.names = FALSE)
```

Por lo tanto, el mejor modelo es el *`r ac$Modelo[ac$RMSE==min(ac$RMSE)]`*, ya que presentó el RMSE más pequeño de todos.

Los resultados del modelo ajustado son los siguientes

```{r}
autoplot(Metodo_2[[3]]) +
  ggtitle("Método de holt winters") +
  labs(x= "Año", y= "Precio") +
  theme_test()
```

### Iztacalco

La comparativa de los modelos fue la siguiente

```{r }
### Datos reales
reales <- ts(Contenedor[[4]][70:72],frequency = 12,start = c(2023,10))
Modelo_1 <- ts(Metodo_1[[4]]$mean[1:3],frequency = 12,start = c(2023,10))#Valores ajustados del modelo 1
Modelo_2 <- ts(Metodo_2[[4]]$mean[1:3],frequency = 12,start = c(2023,10))#Valores ajustados del modelo 2
```

Los resultados de Accuracy fueron los siguientes

```{r }
ac <- as.data.frame(accuracy(Modelo_1,reales))
ac <- rbind.data.frame(ac,as.data.frame(accuracy(Modelo_2,reales)))
ac$Modelo <- c("Modelo 1","Modelo 2")
ac <- ac[,c(8,1:7)]
kable(ac,row.names = FALSE)
```

Por lo tanto, el mejor modelo es el *`r ac$Modelo[ac$RMSE==min(ac$RMSE)]`*, ya que presentó el RMSE más pequeño de todos.

Los resultados del modelo ajustado son los siguientes

```{r}
autoplot(Metodo_1[[4]]) +
  ggtitle("Método de regresión") +
  labs(x= "Año", y= "Precio") +
  theme_test()
```

### Iztapalapa

La comparativa de los modelos fue la siguiente

```{r }
### Datos reales
reales <- ts(Contenedor[[5]][70:72],frequency = 12,start = c(2023,10))
Modelo_1 <- ts(Metodo_1[[5]]$mean[1:3],frequency = 12,start = c(2023,10))#Valores ajustados del Modelo 1
Modelo_2 <- ts(Metodo_2[[5]]$mean[1:3],frequency = 12,start = c(2023,10))#Valores ajustados del Modelo 2
```

Los resultados de Accuracy fueron los siguientes

```{r }
ac <- as.data.frame(accuracy(Modelo_1,reales))
ac <- rbind.data.frame(ac,as.data.frame(accuracy(Modelo_2,reales)))
ac$Modelo <- c("Modelo 1","Modelo 2")
ac <- ac[,c(8,1:7)]
kable(ac,row.names = FALSE)
```

Por lo tanto, el mejor modelo es el *`r ac$Modelo[ac$RMSE==min(ac$RMSE)]`*, ya que presentó el RMSE más pequeño de todos.

Los resultados del modelo ajustado son los siguientes

```{r}
autoplot(Metodo_1[[5]]) +
  ggtitle("Método de regresión") +
  labs(x= "Año", y= "Precio") +
  theme_test()
```

### Álvaro Obregón

La comparativa de los modelos fue la siguiente

```{r }
### Datos reales
reales <- ts(Contenedor[[6]][70:72],frequency = 12,start = c(2023,10))
Modelo_1 <- ts(Metodo_1[[6]]$mean[1:3],frequency = 12,start = c(2023,10))#Valores ajustados del modelo 1
Modelo_2 <- ts(Metodo_2[[6]]$mean[1:3],frequency = 12,start = c(2023,10))#Valores ajustados del modelo 2
```

Los resultados de Accuracy fueron los siguientes

```{r }
ac <- as.data.frame(accuracy(Modelo_1,reales))
ac <- rbind.data.frame(ac,as.data.frame(accuracy(Modelo_2,reales)))
ac$Modelo <- c("Modelo 1","Modelo 2")
ac <- ac[,c(8,1:7)]
kable(ac,row.names = FALSE)
```

Por lo tanto, el mejor modelo es el *`r ac$Modelo[ac$RMSE==min(ac$RMSE)]`*, ya que presentó el RMSE más pequeño de todos.

Los resultados del modelo ajustado son los siguientes

```{r}
autoplot(Metodo_2[[6]]) +
  ggtitle("Método de holt winters") +
  labs(x= "Año", y= "Precio") +
  theme_test()
```

### Tlalpan

La comparativa de los modelos fue la siguiente

```{r }
### Datos reales
reales <- ts(Contenedor[[7]][70:72],frequency = 12,start = c(2023,10))
Modelo_1 <- ts(Metodo_1[[7]]$mean[1:3],frequency = 12,start = c(2023,10))#Valores ajustados del modelo 1
Modelo_2 <- ts(Metodo_2[[7]]$mean[1:3],frequency = 12,start = c(2023,10))#Valores ajustados del modelo 2
```

Los resultados de Accuracy fueron los siguientes

```{r }
ac <- as.data.frame(accuracy(Modelo_1,reales))
ac <- rbind.data.frame(ac,as.data.frame(accuracy(Modelo_2,reales)))
ac$Modelo <- c("Modelo 1","Modelo 2")
ac <- ac[,c(8,1:7)]
kable(ac,row.names = FALSE)
```

Por lo tanto, el mejor modelo es el *`r ac$Modelo[ac$RMSE==min(ac$RMSE)]`*, ya que presentó el RMSE más pequeño de todos.

Los resultados del modelo ajustado son los siguientes

```{r}
autoplot(Metodo_1[[7]]) +
  ggtitle("Método de regresión") +
  labs(x= "Año", y= "Precio") +
  theme_test()
```

### Benito Juárez

La comparativa de los modelos fue la siguiente

```{r }
### Datos reales
reales <- ts(Contenedor[[8]][70:72],frequency = 12,start = c(2023,10))
Modelo_1 <- ts(Metodo_1[[8]]$mean[1:3],frequency = 12,start = c(2023,10))#Valores ajustados del modelo 1
Modelo_2 <- ts(Metodo_2[[8]]$mean[1:3],frequency = 12,start = c(2023,10))#Valores ajustados del modelo 2
```

Los resultados de Accuracy fueron los siguientes

```{r }
ac <- as.data.frame(accuracy(Modelo_1,reales))
ac <- rbind.data.frame(ac,as.data.frame(accuracy(Modelo_2,reales)))
ac$Modelo <- c("Modelo 1","Modelo 2")
ac <- ac[,c(8,1:7)]
kable(ac,row.names = FALSE)
```

Por lo tanto, el mejor modelo es el *`r ac$Modelo[ac$RMSE==min(ac$RMSE)]`*, ya que presentó el RMSE más pequeño de todos.

Los resultados del modelo ajustado son los siguientes

```{r}
autoplot(Metodo_1[[8]]) +
  ggtitle("Método de regresión") +
  labs(x= "Año", y= "Precio") +
  theme_test()
```

### Cuauhtémoc

La comparativa de los modelos fue la siguiente

```{r }
### Datos reales
reales <- ts(Contenedor[[9]][70:72],frequency = 12,start = c(2023,10))
Modelo_1 <- ts(Metodo_1[[9]]$mean[1:3],frequency = 12,start = c(2023,10))#Valores ajustados del modelo 1
Modelo_2 <- ts(Metodo_2[[9]]$mean[1:3],frequency = 12,start = c(2023,10))#Valores ajustados del modelo 2
```

Los resultados de Accuracy fueron los siguientes

```{r }
ac <- as.data.frame(accuracy(Modelo_1,reales))
ac <- rbind.data.frame(ac,as.data.frame(accuracy(Modelo_2,reales)))
ac$Modelo <- c("Modelo 1","Modelo 2")
ac <- ac[,c(8,1:7)]
kable(ac,row.names = FALSE)
```

Por lo tanto, el mejor modelo es el *`r ac$Modelo[ac$RMSE==min(ac$RMSE)]`*, ya que presentó el RMSE más pequeño de todos.

Los resultados del modelo ajustado son los siguientes

```{r}
autoplot(Metodo_1[[9]]) +
  ggtitle("Método de regresión") +
  labs(x= "Año", y= "Precio") +
  theme_test()
```

### Miguel Hidalgo

La comparativa de los modelos fue la siguiente

```{r }
### Datos reales
reales <- ts(Contenedor[[10]][70:72],frequency = 12,start = c(2023,10))
Modelo_1 <- ts(Metodo_1[[10]]$mean[1:3],frequency = 12,start = c(2023,10))#Valores ajustados del modelo 1
Modelo_2 <- ts(Metodo_2[[10]]$mean[1:3],frequency = 12,start = c(2023,10))#Valores ajustados del modelo 2
```

Los resultados de Accuracy fueron los siguientes

```{r }
ac <- as.data.frame(accuracy(Modelo_1,reales))
ac <- rbind.data.frame(ac,as.data.frame(accuracy(Modelo_2,reales)))
ac$Modelo <- c("Modelo 1","Modelo 2")
ac <- ac[,c(8,1:7)]
kable(ac,row.names = FALSE)
```

Por lo tanto, el mejor modelo es el *`r ac$Modelo[ac$RMSE==min(ac$RMSE)]`*, ya que presentó el RMSE más pequeño de todos.

Los resultados del modelo ajustado son los siguientes

```{r}
autoplot(Metodo_2[[10]]) +
  ggtitle("Método de holt winters") +
  labs(x= "Año", y= "Precio") +
  theme_test()
```

### Venustiano Carranza

La comparativa de los modelos fue la siguiente

```{r }
### Datos reales
reales <- ts(Contenedor[[11]][70:72],frequency = 12,start = c(2023,10))
Modelo_1 <- ts(Metodo_1[[11]]$mean[1:3],frequency = 12,start = c(2023,10))#Valores ajustados del modelo 1
Modelo_2 <- ts(Metodo_2[[11]]$mean[1:3],frequency = 12,start = c(2023,10))#Valores ajustados del modelo 2
```

Los resultados de Accuracy fueron los siguientes

```{r }
ac <- as.data.frame(accuracy(Modelo_1,reales))
ac <- rbind.data.frame(ac,as.data.frame(accuracy(Modelo_2,reales)))
ac$Modelo <- c("Modelo 1","Modelo 2")
ac <- ac[,c(8,1:7)]
kable(ac,row.names = FALSE)
```

Por lo tanto, el mejor modelo es el *`r ac$Modelo[ac$RMSE==min(ac$RMSE)]`*, ya que presentó el RMSE más pequeño de todos.

Los resultados del modelo ajustado son los siguientes

```{r}
autoplot(Metodo_1[[11]]) +
  ggtitle("Método de regresión") +
  labs(x= "Año", y= "Precio") +
  theme_test()
```

## Comparativa de crecimiento

```{r,echo=FALSE}
#Vector con fechas
Fecha <- seq.Date(from = as.Date("2018/01/01"), to =  as.Date("2025/12/31"), by = "month")
#Area de sombreado
shade <- data.frame(x1 = c(as.Date("2018-01-01"), as.Date("2024-01-01")),
                    x2 = c(as.Date("2023-12-01"), as.Date("2025-12-01")),
                    min = c(-Inf, -Inf), max = c(Inf, Inf))
```


### Azcapotzalco

```{r,echo=FALSE}
#Dataframe de información
Comparativa <- data.frame(Fecha,Valores=c(PP_alc$Promedio[PP_alc$CLAVE_MUNICIPIO_UBICACION_INMUEBLE==2],as.vector(Metodo_1[[1]]$mean[4:27])))
#Creamos una variable de pesos en millones
Comparativa$ValoresM <- round(Comparativa$Valores/1000000,2)
### Gráfoca de Estimaciones
ggplot()+
  geom_point(data = Comparativa, aes(x=Fecha,y=ValoresM)) +
  geom_line(data = Comparativa, aes(x=Fecha,y=ValoresM)) +
  geom_rect(data = shade, aes(xmin = x1, xmax = x2, ymin = min, ymax = max),
            fill = c("deepskyblue", "coral"), alpha = 0.3) +
  ggtitle("Azcapotzalco") +
  labs(x="Año",y="Precio (mdp)") +
  theme_test()
#Calculamos la variación punta a punta
Variacion <- round(((Comparativa$Valores[96]-Comparativa$Valores[72])/Comparativa$Valores[72])*100,2)
```

En está alcaldía, el crecimiento estimado en los próximos 24 meses es de `r Variacion`. Esto al comparar el precio promedio al cierre de 2023 contra el precio promedio estimado al cierre de 2025.

### Coyoacán

```{r,echo=FALSE}
#Dataframe de información
Comparativa <- data.frame(Fecha,Valores=c(PP_alc$Promedio[PP_alc$CLAVE_MUNICIPIO_UBICACION_INMUEBLE==3],as.vector(Metodo_2[[2]]$mean[4:27])))
#Creamos una variable de pesos en millones
Comparativa$ValoresM <- round(Comparativa$Valores/1000000,2)
### Gráfoca de Estimaciones
ggplot()+
  geom_point(data = Comparativa, aes(x=Fecha,y=ValoresM)) +
  geom_line(data = Comparativa, aes(x=Fecha,y=ValoresM)) +
  geom_rect(data = shade, aes(xmin = x1, xmax = x2, ymin = min, ymax = max),
            fill = c("deepskyblue", "coral"), alpha = 0.3) +
  ggtitle("Coyoacán") +
  labs(x="Año",y="Precio (mdp)") +
  theme_test()
#Calculamos la variación punta a punta
Variacion <- round(((Comparativa$Valores[96]-Comparativa$Valores[72])/Comparativa$Valores[72])*100,2)
```

En está alcaldía, el crecimiento estimado en los próximos 24 meses es de `r Variacion`. Esto al comparar el precio promedio al cierre de 2023 contra el precio promedio estimado al cierre de 2025.

### Gustavo A. Madero

```{r,echo=FALSE}
#Dataframe de información
Comparativa <- data.frame(Fecha,Valores=c(PP_alc$Promedio[PP_alc$CLAVE_MUNICIPIO_UBICACION_INMUEBLE==5],as.vector(Metodo_2[[3]]$mean[4:27])))
#Creamos una variable de pesos en millones
Comparativa$ValoresM <- round(Comparativa$Valores/1000000,2)
### Gráfoca de Estimaciones
ggplot()+
  geom_point(data = Comparativa, aes(x=Fecha,y=ValoresM)) +
  geom_line(data = Comparativa, aes(x=Fecha,y=ValoresM)) +
  geom_rect(data = shade, aes(xmin = x1, xmax = x2, ymin = min, ymax = max),
            fill = c("deepskyblue", "coral"), alpha = 0.3) +
  ggtitle("Gustavo A. Madero") +
  labs(x="Año",y="Precio (mdp)") +
  theme_test()
#Calculamos la variación punta a punta
Variacion <- round(((Comparativa$Valores[96]-Comparativa$Valores[72])/Comparativa$Valores[72])*100,2)
```

En está alcaldía, el crecimiento estimado en los próximos 24 meses es de `r Variacion`. Esto al comparar el precio promedio al cierre de 2023 contra el precio promedio estimado al cierre de 2025.

### Iztacalco

```{r,echo=FALSE}
#Dataframe de información
Comparativa <- data.frame(Fecha,Valores=c(PP_alc$Promedio[PP_alc$CLAVE_MUNICIPIO_UBICACION_INMUEBLE==6],as.vector(Metodo_1[[4]]$mean[4:27])))
#Creamos una variable de pesos en millones
Comparativa$ValoresM <- round(Comparativa$Valores/1000000,2)
### Gráfoca de Estimaciones
ggplot()+
  geom_point(data = Comparativa, aes(x=Fecha,y=ValoresM)) +
  geom_line(data = Comparativa, aes(x=Fecha,y=ValoresM)) +
  geom_rect(data = shade, aes(xmin = x1, xmax = x2, ymin = min, ymax = max),
            fill = c("deepskyblue", "coral"), alpha = 0.3) +
  ggtitle("Iztacalco") +
  labs(x="Año",y="Precio (mdp)") +
  theme_test()
#Calculamos la variación punta a punta
Variacion <- round(((Comparativa$Valores[96]-Comparativa$Valores[72])/Comparativa$Valores[72])*100,2)
```

En está alcaldía, el crecimiento estimado en los próximos 24 meses es de `r Variacion`. Esto al comparar el precio promedio al cierre de 2023 contra el precio promedio estimado al cierre de 2025.

### Iztapalapa

```{r,echo=FALSE}
#Dataframe de información
Comparativa <- data.frame(Fecha,Valores=c(PP_alc$Promedio[PP_alc$CLAVE_MUNICIPIO_UBICACION_INMUEBLE==7],as.vector(Metodo_1[[5]]$mean[4:27])))
#Creamos una variable de pesos en millones
Comparativa$ValoresM <- round(Comparativa$Valores/1000000,2)
### Gráfoca de Estimaciones
ggplot()+
  geom_point(data = Comparativa, aes(x=Fecha,y=ValoresM)) +
  geom_line(data = Comparativa, aes(x=Fecha,y=ValoresM)) +
  geom_rect(data = shade, aes(xmin = x1, xmax = x2, ymin = min, ymax = max),
            fill = c("deepskyblue", "coral"), alpha = 0.3) +
  ggtitle("Iztapalapa") +
  labs(x="Año",y="Precio (mdp)") +
  theme_test()
#Calculamos la variación punta a punta
Variacion <- round(((Comparativa$Valores[96]-Comparativa$Valores[72])/Comparativa$Valores[72])*100,2)
```

En está alcaldía, el crecimiento estimado en los próximos 24 meses es de `r Variacion`. Esto al comparar el precio promedio al cierre de 2023 contra el precio promedio estimado al cierre de 2025.

### Álvaro Obregón

```{r,echo=FALSE}
#Dataframe de información
Comparativa <- data.frame(Fecha,Valores=c(PP_alc$Promedio[PP_alc$CLAVE_MUNICIPIO_UBICACION_INMUEBLE==10],as.vector(Metodo_2[[6]]$mean[4:27])))
#Creamos una variable de pesos en millones
Comparativa$ValoresM <- round(Comparativa$Valores/1000000,2)
### Gráfoca de Estimaciones
ggplot()+
  geom_point(data = Comparativa, aes(x=Fecha,y=ValoresM)) +
  geom_line(data = Comparativa, aes(x=Fecha,y=ValoresM)) +
  geom_rect(data = shade, aes(xmin = x1, xmax = x2, ymin = min, ymax = max),
            fill = c("deepskyblue", "coral"), alpha = 0.3) +
  ggtitle("Álvaro Obregón") +
  labs(x="Año",y="Precio (mdp)") +
  theme_test()
#Calculamos la variación punta a punta
Variacion <- round(((Comparativa$Valores[96]-Comparativa$Valores[72])/Comparativa$Valores[72])*100,2)
```

En está alcaldía, el crecimiento estimado en los próximos 24 meses es de `r Variacion`. Esto al comparar el precio promedio al cierre de 2023 contra el precio promedio estimado al cierre de 2025.

### Tlalpan

```{r,echo=FALSE}
#Dataframe de información
Comparativa <- data.frame(Fecha,Valores=c(PP_alc$Promedio[PP_alc$CLAVE_MUNICIPIO_UBICACION_INMUEBLE==12],as.vector(Metodo_1[[7]]$mean[4:27])))
#Creamos una variable de pesos en millones
Comparativa$ValoresM <- round(Comparativa$Valores/1000000,2)
### Gráfoca de Estimaciones
ggplot()+
  geom_point(data = Comparativa, aes(x=Fecha,y=ValoresM)) +
  geom_line(data = Comparativa, aes(x=Fecha,y=ValoresM)) +
  geom_rect(data = shade, aes(xmin = x1, xmax = x2, ymin = min, ymax = max),
            fill = c("deepskyblue", "coral"), alpha = 0.3) +
  ggtitle("Tlalpan") +
  labs(x="Año",y="Precio (mdp)") +
  theme_test()
#Calculamos la variación punta a punta
Variacion <- round(((Comparativa$Valores[96]-Comparativa$Valores[72])/Comparativa$Valores[72])*100,2)
```

En está alcaldía, el crecimiento estimado en los próximos 24 meses es de `r Variacion`. Esto al comparar el precio promedio al cierre de 2023 contra el precio promedio estimado al cierre de 2025.

### Benito Juárez

```{r,echo=FALSE}
#Dataframe de información
Comparativa <- data.frame(Fecha,Valores=c(PP_alc$Promedio[PP_alc$CLAVE_MUNICIPIO_UBICACION_INMUEBLE==14],as.vector(Metodo_1[[8]]$mean[4:27])))
#Creamos una variable de pesos en millones
Comparativa$ValoresM <- round(Comparativa$Valores/1000000,2)
### Gráfoca de Estimaciones
ggplot()+
  geom_point(data = Comparativa, aes(x=Fecha,y=ValoresM)) +
  geom_line(data = Comparativa, aes(x=Fecha,y=ValoresM)) +
  geom_rect(data = shade, aes(xmin = x1, xmax = x2, ymin = min, ymax = max),
            fill = c("deepskyblue", "coral"), alpha = 0.3) +
  ggtitle("Benito Juárez") +
  labs(x="Año",y="Precio (mdp)") +
  theme_test()
#Calculamos la variación punta a punta
Variacion <- round(((Comparativa$Valores[96]-Comparativa$Valores[72])/Comparativa$Valores[72])*100,2)
```

En está alcaldía, el crecimiento estimado en los próximos 24 meses es de `r Variacion`. Esto al comparar el precio promedio al cierre de 2023 contra el precio promedio estimado al cierre de 2025.

### Cuauhtémoc

```{r,echo=FALSE}
#Dataframe de información
Comparativa <- data.frame(Fecha,Valores=c(PP_alc$Promedio[PP_alc$CLAVE_MUNICIPIO_UBICACION_INMUEBLE==15],as.vector(Metodo_1[[9]]$mean[4:27])))
#Creamos una variable de pesos en millones
Comparativa$ValoresM <- round(Comparativa$Valores/1000000,2)
### Gráfoca de Estimaciones
ggplot()+
  geom_point(data = Comparativa, aes(x=Fecha,y=ValoresM)) +
  geom_line(data = Comparativa, aes(x=Fecha,y=ValoresM)) +
  geom_rect(data = shade, aes(xmin = x1, xmax = x2, ymin = min, ymax = max),
            fill = c("deepskyblue", "coral"), alpha = 0.3) +
  ggtitle("Cuauhtémoc") +
  labs(x="Año",y="Precio (mdp)") +
  theme_test()
#Calculamos la variación punta a punta
Variacion <- round(((Comparativa$Valores[96]-Comparativa$Valores[72])/Comparativa$Valores[72])*100,2)
```

En está alcaldía, el crecimiento estimado en los próximos 24 meses es de `r Variacion`. Esto al comparar el precio promedio al cierre de 2023 contra el precio promedio estimado al cierre de 2025.

### Miguel Hidalgo

```{r,echo=FALSE}
#Dataframe de información
Comparativa <- data.frame(Fecha,Valores=c(PP_alc$Promedio[PP_alc$CLAVE_MUNICIPIO_UBICACION_INMUEBLE==16],as.vector(Metodo_2[[10]]$mean[4:27])))
#Creamos una variable de pesos en millones
Comparativa$ValoresM <- round(Comparativa$Valores/1000000,2)
### Gráfoca de Estimaciones
ggplot()+
  geom_point(data = Comparativa, aes(x=Fecha,y=ValoresM)) +
  geom_line(data = Comparativa, aes(x=Fecha,y=ValoresM)) +
  geom_rect(data = shade, aes(xmin = x1, xmax = x2, ymin = min, ymax = max),
            fill = c("deepskyblue", "coral"), alpha = 0.3) +
  ggtitle("Miguel Hidalgo") +
  labs(x="Año",y="Precio (mdp)") +
  theme_test()
#Calculamos la variación punta a punta
Variacion <- round(((Comparativa$Valores[96]-Comparativa$Valores[72])/Comparativa$Valores[72])*100,2)
```

En está alcaldía, el crecimiento estimado en los próximos 24 meses es de `r Variacion`. Esto al comparar el precio promedio al cierre de 2023 contra el precio promedio estimado al cierre de 2025.

### Venustiano Carranza

```{r,echo=FALSE}
#Dataframe de información
Comparativa <- data.frame(Fecha,Valores=c(PP_alc$Promedio[PP_alc$CLAVE_MUNICIPIO_UBICACION_INMUEBLE==17],as.vector(Metodo_1[[11]]$mean[4:27])))
#Creamos una variable de pesos en millones
Comparativa$ValoresM <- round(Comparativa$Valores/1000000,2)
### Gráfoca de Estimaciones
ggplot()+
  geom_point(data = Comparativa, aes(x=Fecha,y=ValoresM)) +
  geom_line(data = Comparativa, aes(x=Fecha,y=ValoresM)) +
  geom_rect(data = shade, aes(xmin = x1, xmax = x2, ymin = min, ymax = max),
            fill = c("deepskyblue", "coral"), alpha = 0.3) +
  ggtitle("Venustiano Carranza") +
  labs(x="Año",y="Precio (mdp)") +
  theme_test()
#Calculamos la variación punta a punta
Variacion <- round(((Comparativa$Valores[96]-Comparativa$Valores[72])/Comparativa$Valores[72])*100,2)
```

En está alcaldía, el crecimiento estimado en los próximos 24 meses es de `r Variacion`. Esto al comparar el precio promedio al cierre de 2023 contra el precio promedio estimado al cierre de 2025.